【裁判字號】    92,台上,4209
【裁判日期】    920731
【裁判案由】    誣告
【裁判全文】
最高法院刑事判決                              九十二年度台上字第四二０九號
    上  訴  人  甲○○
右上訴人因誣告案件，不服台灣高等法院中華民國九十二年五月二十九日第二審判決
（九十二年度上訴字第九００號，起訴案號：台灣士林地方法院檢察署九十年度偵字
第一一六六一號），提起上訴，本院判決如左：
    主  文
上訴駁回。
    理  由
按刑事訴訟法第三百七十七條規定，上訴於第三審法院，非以判決違背法令為理由，
不得為之。是提起第三審上訴，應以原判決違背法令為理由，係屬法定要件。如果上
訴理由狀並未依據卷內訴訟資料，具體指摘原判決不適用何種法則或如何適用不當，
或所指摘原判決違法情事，顯與法律規定得為第三審上訴理由之違法情形，不相適合
時，均應認其上訴為違背法律上之程式，予以駁回。本件原判決維持第一審論處上訴
人甲○○意圖他人受刑事處分，向該管公務員誣告罪刑之判決，駁回其在第二審之上
訴，已詳認定犯罪事實之依據及憑以認定之理由，從形式上觀察，原判決並無違背
法令情形。上訴意旨謂：被害人謝復倫雖非故意傷害上訴人，但上訴人頭部確有受到
撞擊，造成輕微腦震盪，委係謝復倫與上訴人拉扯所導致，謝復倫至少犯有過失傷害
罪行，只以上訴人向警方提出告訴時，或因一時氣憤，始誇大其詞，指訴謝復倫故意
傷害，然上訴人主觀上委無誣告犯意等語，係就原判決已詳為論斷與說明之事項，再
為事實上之爭執，殊非適法之第三審上訴理由。又上訴人提起第三審上訴，應指明原
判決如何違背法令，上訴意旨指摘第一審法院未依其聲請，傳訊證人朱鎰良，有調查
未盡之違法云云，尚非適法之第三審上訴理由。而本件事證已臻明確，且證人郭華媛
與謝復倫之關係，與上訴人成罪無關，原審就其二人關係，不為無益之調查，不能指
為調查未盡。至上訴意旨另指摘原審未傳訊證人，但究何證人未傳訊，及如經傳訊，
其將受如何有利判決，並未具體表明，仍非適法。再刑法第一百七十二條係規定，犯
誣告罪，於所誣告之案件裁判確定前自白者，減輕或免除其刑。卷查，上訴人於其所
誣告之案件於民國九十一年七月二十四日確定前未曾自白，直至九十二年五月十五日
原審審理時始為自白，原判決未依上開法條規定減輕或免除其刑，難謂有不適用法則
之違法。此外，上訴人徒憑己意，對原審職權之適法行使及原判決理由已詳為論斷之
事項，任意爭辯，顯與法定上訴第三審之形式要件不符，其上訴違背法律上之程式，
應予駁回。
據上論結，應依刑事訴訟法第三百九十五條前段，判決如主文。
中      華      民      國    九十二    年      七      月    三十一    日
                              最高法院刑事第五庭
                                  審判長法官  謝  家  鶴
                                        法官  洪  文  章
                                        法官  花  滿  堂
                                        法官  陳  世  淙
                                        法官  洪  佳  濱
      右正本證明與原本無異
                                              書  記  官
中      華      民      國    九十二    年      八      月     十二     日
                                                                      Ａ


司法院資訊處製作；財團法人民間司法改革基金會備份。
